【裁判字號】    92,台上,795
【裁判日期】    920220
【裁判案由】    公共危險
【裁判全文】
最高法院刑事判決                                九十二年度台上字第七九五號
    上  訴  人  甲○○
右上訴人因公共危險案件，不服台灣高等法院中華民國九十一年十一月十二日第二審
更審判決（九十一年度上更(一)字第七一八號，起訴案號：台灣宜蘭地方法院檢察署八
十六年度偵字第四四一０號），提起上訴，本院判決如左：
    主  文
上訴駁回。
    理  由
按刑事訴訟法第三百七十七條規定，上訴於第三審法院，非以判決違背法令為理由，
不得為之。是提起第三審上訴，應以原判決違背法令為理由，係屬法定要件。如果上
訴理由狀並未依據卷內訴訟資料，具體指摘原判決不適用何種法則或如何適用不當，
或所指摘原判決違法情事，顯與法律規定得為第三審上訴理由之違法情形，不相適合
時，均應認其上訴為違背法律上之程式，予以駁回。本件原判決綜合調查證據之結果
，認上訴人甲○○犯有刑法第一百七十六條第一百七十三條第三項第一項故意以煤氣
炸燬現供人使用之住宅未遂罪之事實，因而撤銷第一審之科刑判決，改判仍論上訴人
以上開罪名，並以上訴人為未遂犯，依刑法第二十六條前段規定減輕其刑後，量處有
期徒刑年柒月，已詳認定犯罪事實之依據及憑以認定之理由，並對上訴人否認故
意放火之辯詞，如何不足採信，均已依據卷內資料予以指駁及說明，從形式上觀察，
原判決並無違背法令情形。上訴意旨謂：證人即上訴人之女莊曉怡於第一審法院之證
言，充其量僅能證明上訴人租屋有瓦斯氣爆情事，並不能嚴格證明上訴人有以故意開
啟瓦斯桶點火炸燬房屋之事實。另證人即宜蘭縣警察局消防隊員張文吉之證言，亦無
以證明上訴人有點火引燃瓦斯之行為，原判決仍論處上訴人罪刑，洵有未洽等語，係
就原判決已詳為論斷與說明之事項，再事爭執，殊非適法之第三審上訴理由。又原判
決事實欄已明確認定上訴人與妻感情不睦，分居日久，且事業失敗，遂感失意，乃起
意炸燬租屋，上訴意旨指摘原判決未認定其犯罪動機，顯有誤會。再原判決事實欄另
認定上訴人將其住屋二樓後陽台之四桶瓦斯桶，移入臥室內之浴室，理由內亦敘明臥
房內共有瓦斯桶四桶，難認有事實與理由矛盾之違法。此外，上訴人徒憑己意，對原
審職權之適法行使及原判決理由已詳為論斷之事項，任意爭辯，顯與法定上訴第三審
之形式要件不符，其上訴違背法律上之程式，應予駁回。
據上論結，應依刑事訴訟法第三百九十五條前段，判決如主文。
中      華      民      國    九十二    年      二      月     二十     日
                              最高法院刑事第五庭
                                  審判長法官  謝  家  鶴
                                        法官  洪  文  章
                                        法官  花  滿  堂
                                        法官  陳  世  淙
                                        法官  洪  佳  濱
      右正本證明與原本無異
                                              書  記  官
中      華      民      國    九十二    年      三      月      十      日


司法院資訊處製作；財團法人民間司法改革基金會備份。
